---
title: "New York Philharmonic"
author: "Marco Villotta"
output: html_document
date: "2023-06-22"
---

```{r setup, include=FALSE}
knitr::opts_chunk$set(echo = TRUE)
```

```{r, warning=FALSE, message=FALSE}
library(tidyr)
library(dplyr)
library(jsonlite)
library(purrr)
library(stringr)
library(lubridate)
library(modelr)
library(broom)
library(tibble)
library(ggplot2)
library(mgcv)
```

Apro il file JSON, per come è fatto devo accedere al primo elemento e posso quindi caricarlo in un tibble.
Sono 14.536 liste.

```{r}
complete <- read_json("complete.json")
programs <- complete[[1]]
programsT <- tibble(programs)
remove(complete)
remove(programs)
```

A questo punto ho la possibilità di accedere ai programmi, controllo che siano tutte liste di lunghezza 6.

```{r}
programsT %>%
  mutate(programs_L = sapply(programs,length)) %>%
  filter(programs_L != 6)
```

Posso quindi espandere i programmi.

```{r}
programsT <- programsT %>% unnest_wider(programs)
programsT %>% distinct(programID)
programsT %>% select(programID) %>% n_distinct() # ci sono 14531 programmi
```

Nella maggior parte dei casi a un programma è associato un concerto, ma non è sempre così. In totale ci sono 22525 concerti.

```{r}
programsT %>%
  mutate(concerts_L=sapply(concerts,length)) %>%
  count(concerts_L) %>%
  mutate(concertN = concerts_L * n) %>%
  mutate(concertsT = cumsum(concertN)) %>%
  arrange(-concertsT)
```

Espando i concerti, ottengo una riga per ogni concerto. Passo da 14.536 a 22.525 righe. Aggiungo anche una colonna concertID. Passo a 7 colonne.

```{r}
programsT <- programsT %>% unnest_longer(concerts)
nrow(programsT)
programsT <- rowid_to_column(programsT,var = "concertID")
programsT <- select(programsT,id,programID,orchestra,season,concertID,concerts,works)
```

Verifico che ogni concerto abbia 5 campi.

```{r}
programsT %>%
  mutate(concerts_L = sapply(concerts, length)) %>%
  filter(concerts_L != 5)
```

Posso espandere con unnest_wider. Allargo il tibble di 4 colonne, al posto di concerts ho eventType, Location, Venue, Date e Time.

```{r}
programsT <- programsT %>% unnest_wider(concerts)

```

Come si può vedere, un programma può contenere più concerti.

```{r}
programsT %>% group_by(programID) %>% count(sort = TRUE)
```

Per esempio il programma 10700 contiene 16 concerti. In questo caso vediamo anche che di alcuni concerti non è indicata l'ora.
Per questo motivo ho introdotto un concertID, se in seguito mi fossi limitato a identificare il concerto con eventType, Location, Venue, Date, Time, avrei perso alcuni concerti.

```{r}
programsT %>%
  filter(programID == 10700)
```

Ogni programma contiene un certo numero di lavori (works). In totale ci sono 125.224 works (si tratta di works che possono essere ripetuti in diversi programs).	

```{r}
programsT %>%
  mutate(works_L=sapply(works,length)) %>%
  count(works_L) %>%
  mutate(works_N = works_L * n) %>%
  mutate(works_T = cumsum(works_N)) %>%
  arrange(-works_T)
```

Ci sono dei program che hanno 0 works, che cosa sono? Si tratta di eventi che non prevedono musica o dei quali mancano informazioni.

```{r}
programsT %>%
  mutate(works_L=sapply(works,length)) %>%
  filter(works_L == 0)
```

Posso utilizzare unnest_longer, ogni lavoro associato a un programma darà origine a una riga. Devo usare l'opzione keep_empty TRUE per non perdere le righe con zero works.
Quindi il tibble passerà a 125.224 + 29 righe, ovvero 125.253.

```{r}
programsT <- programsT %>% unnest_longer(works, keep_empty = TRUE)
programsT %>% filter(programID == 13665)
```

Ora works contiene liste di lunghezze diverse, a seconda delle caratteristiche del work compreso. 

```{r}
programsT %>%
  mutate(works_L=sapply(works,length)) %>%
  count(works_L)
```

Le liste di lunghezza 3 sono quelle che contengono le intermissions.

```{r}
programsT %>%
  mutate(works_L = sapply(works,length)) %>%
  filter(works_L == 3) %>%
  select(works) %>%
  unnest_wider(works) %>%
  count(ID, interval, soloists)
```

Cerco di capire cosa contengono le altre liste (di lunghezza 4, 5 e 6). 

```{r}
programsT %>%
  mutate(works_L = sapply(works,length)) %>%
  filter(works_L == 4) %>%
  select(works) %>%
  unnest_wider(works)
```

```{r}
programsT %>%
  mutate(works_L = sapply(works,length)) %>%
  filter(works_L == 5) %>%
  select(works) %>%
  unnest_wider(works)
```

```{r}
programsT %>%
  mutate(works_L = sapply(works,length)) %>%
  filter(works_L == 6) %>%
  select(works) %>%
  unnest_wider(works)
```

Faccio unnest_wider di works. Passo da 11 colonne a 17 (al posto di works si aggiungono tutte le colonne comuni ai diversi works, ovvero ID, composerName, workTitle, movement, conductorName, soloists, interval)

```{r}
programsT <- programsT %>% unnest_wider(works)
```

Passo a prendere in considerazione workTitle.

```{r}
programsT %>%
  mutate(workTitle_L = sapply(workTitle,length)) %>%
  count(workTitle_L)
```

Come sono gli elementi di lunghezza 2.

```{r}
programsT %>%
  mutate(workTitle_L = sapply(workTitle, length)) %>%
  filter(workTitle_L == 2) %>%
  pull(workTitle) %>%
  head(3)
```

Mi salvo i program ID per ritrovarli dopo la modifica.

```{r}
wt2ids <- programsT %>%
  mutate(workTitle_L = sapply(workTitle, length)) %>%
  filter(workTitle_L == 2) %>%
  select(ID)
```

Applico funzione per sistemarli (sistemo anche NA al posto di NULL), faccio semi_join con gli id per verificare il risultato su quelli di lunghezza 2.

```{r}
mod_w <- function(x) {
  if (is.null(x)) return (NA)
  if (length(x) == 1) return (x[[1]])
  if (length(x) == 2) return (combine_w(x[[1]], x[[2]]))
}

combine_w <- function(x,y) {
  if (startsWith(x,",")) {
    return (paste(y,x))
  } else {
    return (paste(x,y))
  }
}

programsT %>%
  mutate(workTitle = sapply(workTitle, mod_w)) %>%
  semi_join(wt2ids) %>%
  select(workTitle)
```

Eseguo l'operazione e ri-assegno a programsT.

```{r}
programsT <- programsT %>%
  mutate(workTitle = sapply(workTitle, mod_w))
```

Verifico la lunghezza degli elementi contenuti in movement.

```{r}
programsT %>%
  mutate(movement_L = sapply(movement, length)) %>%
  count(movement_L)
```

Vedo come sono quelli di lunghezza 2.

```{r}
programsT %>%
  mutate(movement_L = sapply(movement, length)) %>%
  filter(movement_L == 2)
```

Mi limito a concatenarli, con la funzione mod_m. Inoltre sostituisco i NULL con NA.

```{r}
mod_m <- function(x) {
  if (is.null(x)) return (NA)
  if (length(x) == 1) return (x[[1]])
  if (length(x) == 2) return (paste(x[[1]], "_", x[[2]]))
}

programsT <- programsT %>% mutate(movement = sapply(movement, mod_m))
```

Controllo la lunghezza delle liste contenute in soloists. Ho 89.321 potenziali righe di informazioni su solisti + 85.122 righe nulle.

```{r}
programsT %>%
  mutate(soloists_L = sapply(soloists, length)) %>%
  count(soloists_L) %>%
  mutate(soloists_N = soloists_L * n) %>%
  mutate(soloists_T = cumsum(soloists_N)) %>%
  filter(soloists_L == 0 | soloists_L == max(soloists_L))
```

Provo unnest_longer di soloists con opzione keep_empty per tenere anche le righe che contengono liste NULL e vedo che sono di lunghezza 0 o 3.

```{r}
programsT %>%
  unnest_longer(soloists, keep_empty = TRUE) %>%
  mutate(soloists_L = sapply(soloists, length)) %>%
  count(soloists_L)
```

Ce ne sono cinque che sono di lunghezza 1, ma poi NULL.

```{r}
programsT %>%
  mutate(soloists_L = sapply(soloists, length)) %>%
  filter(soloists_L != 0) %>%
  unnest_longer(soloists, keep_empty = TRUE) %>%
  mutate(soloists_L2 = sapply(soloists, length)) %>%
  filter(soloists_L2 == 0)
```

Per esempio.

```{r}
programsT %>%
  filter(programID == 14489) %>%
  pull(soloists)
```

Faccio quindi unnest_longer, poi unnest_wider, il numero di colonne passa da 17 a 19 (soloistName, soloistInstrument e soloistRoles al posto di soloists).

```{r}
programsT <- programsT %>%
  unnest_longer(soloists, keep_empty = TRUE) %>%
  unnest_wider(soloists)
programsT
```

id rappresenta il GUID, che fa parte dell'indirizzo a cui è possibile vedere il programma online (archives.nyphil.org/index.php/artifact/GUID/fullview).
ci sono tre programID che sono associati a più GUID.
Tengo comunque la colonna id.

```{r}
ids <- programsT %>%
  distinct(id, programID) %>%
  group_by(programID) %>%
  count(sort = TRUE) %>%
  filter(n>1) %>%
  select(programID) %>%
  ungroup()

semi_join(programsT, ids) %>%
  distinct(id, programID) %>%
  select(id, programID)
```

Correggo come è scritta la data, aggiungo anche componenti anno, mese, giorno della data.

```{r}

#ci sono 5591 righe che contengono None invece dell'orario in formato AM o PM
programsT %>%
  mutate(trovato = str_detect(programsT$Time, "\\d{1,2}:\\d{1,2}[P,A]M")) %>%
  filter(trovato == FALSE)

# lascio Time com'è, sistemo la data, tenendo anche anno, mese, giorno
programsT <- programsT %>%
  mutate(Date = str_extract(Date, "[[:digit:]-]+")) %>%
  mutate(Date = ymd(Date)) %>%
  mutate(Year = year(Date)) %>%
  mutate(Month = month(Date)) %>%
  mutate(Day = day(Date)) %>%
  select(id, programID, orchestra, season, concertID, eventType, Location, Venue, Date, Year, Month, Day, Time, ID, composerName, workTitle, conductorName, soloistName, soloistInstrument, soloistRoles, movement, interval)

```

Divido ID in workID e movementID

```{r}
programsT <- programsT %>%
  separate(ID, into = c("workID", "movID"), sep = "\\*") %>%
  mutate(workID = as.integer(workID)) %>%
  mutate(movID = as.integer(movID))
```

Ci sono delle celle con valori multipli in conductorName.

```{r}
programsT %>%
  mutate(co_conductor = str_detect(conductorName, ";")) %>%
  filter(co_conductor)
```

Correggo un errore (un conductorName scritto come "de Waart, Edo;  ;  ;  de Waart, Edo").

```{r}
programsT <- programsT %>%
  mutate(conductorName = if_else(str_detect(conductorName, ";\\s*;\\s*;"), "de Waart, Edo", conductorName))
```

Correggo errori nei nomi dei compositori.

```{r}
programsT <- programsT %>%
  mutate(composerName = str_replace_all(composerName, "\\s+", " "))
```

Modifico aggiungendo una colonna che indica la presenza di co-conduzione.

```{r}
programsT <- programsT %>%
  mutate(conductorName = str_remove(conductorName, "^; ")) %>%
  mutate(co_conductor = str_detect(conductorName, ";")) %>%
  separate_longer_delim(conductorName, "; ")
```

Costruisco un tibble ridotto per le analisi successive.

```{r}
performances <- programsT %>%
  filter(is.na(interval)) %>%
  distinct(concertID, Date, composerName, workTitle, conductorName, co_conductor, orchestra, eventType, season) %>%
  mutate(seasonYear = sapply(season,function (x) as.integer(str_extract(x, "[[:digit:]]+")))) %>%
  ungroup()

remove(programsT)
```

Orchestre presenti nel database.

```{r}
ggplot(performances) +
  geom_bar(aes(y = orchestra))
```

Orchestre nel tempo.

```{r}
ggplot(performances) +
  geom_point(aes(seasonYear, orchestra))
```

Andamento numero performance nelle stagioni.

```{r}
performances %>%
  group_by(seasonYear) %>%
  count() %>%
  ggplot(mapping = aes(x = seasonYear, y = n)) + 
  geom_point()
```

Che tipi di performance ci sono. Mi limito alle categorie che contengono più di 100 performance.

```{r}
performances %>%
  group_by(eventType) %>%
  count() %>%
  filter(n > 100) %>%
  ggplot(aes(x = n, y = eventType)) +
  geom_bar(stat = "identity")
```
Tipologie eventi New York Philharmonic.

```{r}
performances %>%
  filter(orchestra == "New York Philharmonic") %>%
  mutate(group = if_else(eventType == "Subscription Season", "SUB", "REST")) %>%
  group_by(seasonYear,group) %>%
  count() %>%
  ggplot(aes(x = seasonYear, y = n, colour = group)) +
  geom_point()
```

Quali sono gli eventType preponderanti dalla stagione 2000-2001 in poi non di tipo Subscription Season?

```{r}
performances %>%
  filter(orchestra == "New York Philharmonic") %>%
  filter(seasonYear >= 2000) %>%
  filter(eventType != "Subscription Season") %>%
  group_by(seasonYear,eventType) %>%
  count() %>%
  ggplot(aes(x = seasonYear, y = n, color = eventType)) +
  geom_line(alpha = 1/2, show.legend = FALSE)
```

Fra gli eventi che non fanno parte della stagione regolare, quelli presenti con maggior continuità sono tour e 
concerti non-subscription.

```{r}
performances %>%
  filter(orchestra == "New York Philharmonic") %>%
  filter(seasonYear >= 2000) %>%
  filter(eventType != "Subscription Season") %>%
  ggplot(aes(y=eventType)) +
  geom_bar()
```


```{r}
performances %>%
  filter(orchestra == "New York Philharmonic") %>%
  filter(seasonYear >= 2000) %>%
  filter(eventType != "Subscription Season") %>%
  group_by(seasonYear,eventType) %>%
  count() %>%
  group_by(seasonYear) %>%
  mutate(seasonEvents = sum(n)) %>%
  ungroup() %>%
  mutate(perc = n / seasonEvents) %>%
  group_by(seasonYear) %>%
  filter(perc > 0.2) %>%
  ungroup() %>%
  ggplot() +
  geom_point(aes(seasonYear, perc, color = eventType)) +
  geom_line(aes(seasonYear, perc, color = eventType))
```

```{r}
performances %>%
  filter(orchestra == "New York Philharmonic") %>%
  filter(seasonYear >= 2000) %>%
  filter(eventType != "Subscription Season") %>%
  group_by(seasonYear,eventType) %>%
  count() %>%
  group_by(seasonYear) %>%
  mutate(seasonEvents = sum(n)) %>%
  ungroup() %>%
  mutate(perc = n / seasonEvents) %>%
  group_by(seasonYear) %>%
  filter(eventType == "Bandwagon")
```

Da ora in poi mi limito a considerare New York Philharmonic. 69759 performance.

```{r}
performances <- performances %>%
filter(orchestra == "New York Philharmonic")
```

Si possono trovare dei trend che ci permettano di dire qualcosa sulla popolarità di alcuni compositori nel corso del tempo?
Qui sotto un grafico con stagioni - numero di performance per compositore.

```{r}
pcp <- performances %>%
  group_by(seasonYear, composerName) %>%
  count() %>%
  group_by(seasonYear) %>%
  mutate(totalSeason = sum(n)) %>%
  ungroup() %>%
  mutate(perc = n / totalSeason)

saveRDS(pcp, file = "pcp.RDS")

ggplot(pcp,aes(seasonYear, n, color = composerName)) +
  geom_line(alpha = 1/4, show.legend = FALSE)
```

Questo con le percentuali. Per ogni compositore, la percentuale di performance del compositore rispetto al totale della stagione.

```{r}
ggplot(pcp,aes(seasonYear, perc, color = composerName)) +
  geom_line(alpha = 1/4, show.legend = FALSE)
```

Costruisco un modello quadratico per tutti i compositori (dipendente percentuale, indipendenti stagione e stagione al quadrato). Tolgo i compositori che compaiono per meno di 6 stagioni.

```{r}
pcp <- pcp %>%
  mutate(seasonYear_2 = seasonYear**2)

pcp_nested <- pcp_rid %>%
  group_by(composerName) %>%
  nest()

pcp_model <- function(df) {
  lm(perc ~ seasonYear + seasonYear_2, data = df)
}

pcp_nested <- pcp_nested %>%
  mutate(model = map(data, pcp_model))

pcp_nested <- pcp_nested %>%
  mutate(data = map2(data, model, add_residuals))

pcp_nested <- pcp_nested %>% 
  mutate(glance = map(model, broom::glance))

pcp_models_simp <- pcp_nested %>%
  mutate(model = map(model, tidy)) %>%
  unnest_longer(model) %>%
  unnest_wider(model) %>%
  select(composerName,term,estimate) %>%
  pivot_wider(names_from = term,values_from = estimate)

saveRDS(pcp_models_simp, file = "pcp_models_simp.RDS")

pcp_glance <- unnest(pcp_nested, glance, names_sep = "_")

saveRDS(pcp_glance, file = "pcp_glance.RDS")

pcp_resids <- unnest(pcp_nested, data)

saveRDS(pcp_resids, file = "pcp_resids.RDS")
```

Compositori meno di 26 stagioni.

```{r}
tenorless <- performances %>%
  group_by(composerName) %>%
  summarise(seasons = n_distinct(seasonYear)) %>%
  filter(seasons <= 25)
```

Modelli in cui tutte e due le componenti sono positive. Non ci sono.

```{r}
up_up <- pcp_models_simp %>%
  filter(seasonYear > 0, seasonYear_2 > 0) %>%
  select(composerName) %>%
  head(20)
```

Modelli in cui tutte e due le componenti sono negative. Non ci sono.

```{r}
down_down <- pcp_models_simp %>%
  filter(seasonYear<0,seasonYear_2<0) %>%
  select(composerName) %>%
  head(20)
```

Modelli in cui la componente quadratica è positiva e la componente lineare è negativa. Compositori con almeno 26 stagioni.

```{r}
down_up <- pcp_models_simp %>%
  filter(seasonYear<0,seasonYear_2>0) %>%
  select(composerName)

pcp %>%
  anti_join(tenorless) %>%
  semi_join(down_up) %>%
  ggplot(aes(x = seasonYear, y = perc)) +
  geom_point(alpha = 1/4) +
  facet_wrap(~composerName)
```

Modelli in cui la componente quadratica è negativa e in cui la componente lineare è positiva. Compositori con almeno 26 stagioni.

```{r}
up_down <- pcp_models_simp %>%
  filter(seasonYear>0,seasonYear_2<0) %>%
  select(composerName)

pcp %>%
  anti_join(tenorless) %>%
  semi_join(up_down) %>%
  ggplot(aes(x = seasonYear, y = perc)) +
  geom_point(alpha = 1/4) +
  facet_wrap(~composerName)
``` 

Residui.

```{r}
pcp_resids %>%
  ggplot(aes(resid)) +
  geom_histogram()
```

Plot dei residui nel tempo.

```{r}
ggplot(pcp_resids) +
  geom_point(aes(seasonYear, resid), alpha = 1/4, show.legend = FALSE)
```

Guardo ai compositori che hanno residui più grandi di 0.1.

```{r}
pcp_highres <- pcp_resids %>%
  filter(resid > 0.1 | resid < -0.1) %>%
  distinct(composerName)

pcp %>%
  inner_join(pcp_highres) %>%
  ggplot() +
  geom_point(aes(x = seasonYear, y = perc),alpha = 1/4) +
  facet_wrap(~composerName)
```

Modelli che fittano abbastanza bene.

```{r}
pcp %>%
  semi_join(
    pcp_glance %>%
    filter(glance_r.squared > 0.6) %>%
    select(composerName)
  ) %>%
  ggplot() +
  geom_point(aes(x = seasonYear, y = perc),alpha = 1/4) +
  facet_wrap(~composerName)
```

Compositori presenti in almeno 80 stagioni, con densità 70 %.
Sono 25 compositori, responsabili per il 57 % delle performance.

```{r}
over80 <- performances %>%
  group_by(composerName) %>%
  mutate(
    seasons = n_distinct(seasonYear),
    first = min(seasonYear),
    last = max(seasonYear),
    span = last - first + 1,
    density = seasons / span) %>%
  filter(seasons > 80 & density > 0.70) %>%
  distinct(composerName)

performances %>%
  mutate (totali = n()) %>%
  inner_join(over80) %>%
  mutate (over80 = n(), perc = over80 / totali) %>%
  distinct(perc)
```

Solo gli over 80.

```{r}
ggplot(
  pcp %>%
  inner_join(over80)
) +
  geom_point(aes(x = seasonYear, y = perc),alpha = 1/4) +
  facet_wrap(~composerName)
```

Simile, più di 40 stagioni, con densità del 70%.

```{r}
over40 <- performances %>%
  group_by(composerName) %>%
  mutate(
    seasons = n_distinct(seasonYear),
    first = min(seasonYear),
    last = max(seasonYear),
    span = last - first + 1,
    density = seasons / span) %>%
  filter(seasons >= 40 & density > 0.70) %>%
  distinct(composerName)

performances %>%
  mutate (totali = n()) %>%
  inner_join(over40) %>%
  mutate (over40 = n(), perc = over40 / totali) %>%
  distinct(perc)
```

Over 40.

```{r}
ggplot(
  pcp %>%
  inner_join(over40)
) +
  geom_point(aes(x = seasonYear, y = perc),alpha = 1/4) +
  facet_wrap(~composerName)
```

Gini compositori.

```{r}
library(ineq)

gini_comp <- pcp %>%
  select(seasonYear,n) %>%
  group_by(seasonYear) %>%
  mutate(gini = Gini(n)) %>%
  distinct(seasonYear,gini)

ggplot(gini_comp) +
    geom_vline(aes(xintercept = 1909, color = "red"), show.legend = FALSE) +
    geom_line(aes(seasonYear,gini))
```

Un altro subset, compositori rappresentati prima della stagione 1909, per almeno 8 stagioni. Rappresentano il 48 % delle performance totali.

```{r}
before_1909 <- performances %>%
  group_by(composerName) %>%
  filter(seasonYear < 1909) %>%
  mutate(seasons = n_distinct(seasonYear)) %>%
  filter(seasons >= 8) %>%
  distinct(composerName)

saveRDS(before_1909, file = "before_1909")

performances %>%
  mutate (totali = n()) %>%
  inner_join(before_1909) %>%
  mutate (before_1909 = n(), perc = before_1909 / totali) %>%
  distinct(perc)
```

Gini compositori.

```{r}
library(ineq)

gini_comp <- pcp %>%
  select(seasonYear,n) %>%
  group_by(seasonYear) %>%
  mutate(gini = Gini(n)) %>%
  distinct(seasonYear,gini)

ggplot(gini_comp) +
    geom_vline(aes(xintercept = 1909, color = "red"), show.legend = FALSE) +
    geom_line(aes(seasonYear,gini))
```

Quelli che sono stati rappresentati prima della stagione 1909-1910 per almeno 8 stagioni.

```{r}
ggplot(
  pcp %>%
  inner_join(before_1909)
  ) +
  geom_point(aes(x = seasonYear, y = perc),alpha = 1/4) +
  geom_vline(aes(xintercept = 1909, color = "red"), show.legend = FALSE) +
  facet_wrap(~composerName)
```

Numero di compositori per stagione.

```{r}
performances %>%
  group_by(seasonYear) %>%
  mutate(composers = n_distinct(composerName)) %>%
  ungroup() %>%
  ggplot() +
  geom_point(aes(seasonYear,composers)) +
  geom_vline(aes(xintercept = 1909, color = "red"), show.legend = FALSE)
```

Stagioni che hanno Gini compositori maggiore di 0.5.

```{r}
pcp %>%
  inner_join(
    gini_comp %>%
  filter(gini > 0.5)
  ) %>%
  ggplot(aes(seasonYear,perc,color=composerName)) +
  geom_point(show.legend = FALSE)
```

Stagioni che hanno Gini compositori maggiore di 0.5. Compositori che nella stagione hanno più dell'10% delle performance.

```{r}
pcp %>%
  inner_join(
    gini_comp %>%
  filter(gini > 0.5)
  ) %>%
  filter(perc > 0.1) %>%
  ggplot(aes(seasonYear,perc,color=composerName)) +
  geom_point(show.legend = TRUE)
  
```

Mediana percentuali per stagione.

```{r}
pcp %>%
  group_by(seasonYear) %>%
  mutate(median = median(perc)) %>%
  ggplot() +
  geom_line(aes(seasonYear,median)) +
  geom_vline(aes(xintercept = 1909, color = "red"), show.legend = FALSE) +
  annotate("text", x = 1917, y = 0.06, label="1909", angle=0)
```

Si possono individuare nei trend all'interno dell'evoluzione dei repertori dei conduttori?

```{r}
ccn2 <- performances %>%
  filter(!is.na(conductorName)) %>%
  filter(conductorName != "Not conducted") %>%
  group_by(seasonYear,conductorName,composerName) %>%
  mutate(comp_cond_season = n()) %>%
  group_by(seasonYear,conductorName) %>%
  mutate(cond_season = n()) %>%
  mutate(perc = comp_cond_season / cond_season) %>%
  group_by(conductorName,composerName) %>%
  mutate(seasonYear_2 = seasonYear**2) %>%
  ungroup() %>%
  distinct(seasonYear,seasonYear_2,conductorName,composerName,perc)

saveRDS(ccn2, file = "ccn2.RDS")

ccn2_nested <- ccn2 %>%
  group_by(conductorName,composerName) %>%
  nest()

ccn2_func <- function(df) {
  lm(perc ~ seasonYear + seasonYear_2, data = df)
}

regs <- ccn2_nested %>%
  mutate(
    model = map(data, ccn2_func),
    tidied = map(model, tidy),
    glanced = map(model, glance),
    augmented = map(model, augment)
  )

saveRDS(regs, file = "regs.RDS")
```
  /*
  mutate(seasonsCC = n_distinct(seasonYear)) %>%
  filter(seasonsCC > 5) %>%
  group_by(conductorName) %>%
  mutate(seasonsC = n_distinct(seasonYear)) %>%
  filter(seasonsC > 5) %>%
  */

```{r}
performances %>%
  filter(conductorName == "Bergmann, Carl") %>%
  filter(seasonYear == 1872)

```

Modelli molto buoni e "buoni".

```{r}
very_good <- regs %>%
  unnest(glanced) %>%
  filter(r.squared >= 0.9) %>%
select(conductorName, composerName)

good <- regs %>%
  unnest(glanced) %>%
  filter(r.squared >= 0.8) %>%
select(conductorName, composerName)

very_bad <- regs %>%
  unnest(glanced) %>%
  filter(r.squared <= 0.1) %>%
select(conductorName, composerName)
```

Come sono distribuiti i residui.

```{r}
regs %>%
  unnest(augmented) %>%
  select(.resid) %>%
  ggplot() +
    geom_histogram(aes(.resid))
```

Seleziono quelli più alti di 0.2

```{r}
highres <- regs %>%
  unnest(augmented) %>%
  filter(.resid > 0.2 | .resid < -0.2) %>%
  distinct(conductorName,composerName,seasonYear,.resid)
```

Direttori-compositori con fit buono per coppie che compaiono almeno per 3 stagioni.

```{r}
ccn2 %>%
  group_by(conductorName,composerName) %>%
  mutate(seasons = n_distinct(seasonYear)) %>%
  filter(seasons >= 5) %>%
  inner_join(good) %>%
  ggplot() +
  geom_line(aes(seasonYear,perc,color=conductorName), show.legend = FALSE) +
  geom_point(aes(seasonYear,perc,color=conductorName), show.legend = FALSE) +
  facet_wrap(~conductorName)
```

Bernstein, fit buono. Almeno tre stagioni.

```{r}
ccn2 %>%
  group_by(conductorName,composerName) %>%
  mutate(seasons = n_distinct(seasonYear)) %>%
  filter(seasons > 2) %>%
  filter(conductorName == "Bernstein, Leonard") %>%
  inner_join(good) %>%
  ggplot() +
  geom_line(aes(seasonYear,perc,color=composerName), show.legend = FALSE) +
  geom_point(aes(seasonYear,perc,color=composerName), show.legend = FALSE) +
  facet_wrap(~composerName)
```

Bernstein non nel fit buono. Almeno tre stagioni

```{r}
ccn2 %>%
  group_by(conductorName,composerName) %>%
  mutate(seasons = n_distinct(seasonYear)) %>%
  filter(seasons > 2) %>%
  filter(conductorName == "Bernstein, Leonard") %>%
  anti_join(good) %>%
  ggplot() +
  geom_line(aes(seasonYear,perc,color=composerName), show.legend = FALSE) +
  geom_point(aes(seasonYear,perc,color=composerName), show.legend = FALSE) +
  facet_wrap(~composerName)
```

Masur, fit buono. Almeno tre stagioni

```{r}
ccn2 %>%
  group_by(conductorName,composerName) %>%
  mutate(seasons = n_distinct(seasonYear)) %>%
  filter(seasons > 2) %>%
  filter(conductorName == "Masur, Kurt") %>%
  inner_join(good) %>%
  ggplot() +
  geom_line(aes(seasonYear,perc,color=composerName), show.legend = FALSE) +
  geom_point(aes(seasonYear,perc,color=composerName), show.legend = FALSE) +
  facet_wrap(~composerName)
```

Masur, fit non buono. Almeno tre stagioni.

```{r}
ccn2 %>%
  group_by(conductorName,composerName) %>%
  mutate(seasons = n_distinct(seasonYear)) %>%
  filter(seasons > 2) %>%
  filter(conductorName == "Masur, Kurt") %>%
  anti_join(good) %>%
  ggplot() +
  geom_line(aes(seasonYear,perc,color=composerName), show.legend = FALSE) +
  geom_point(aes(seasonYear,perc,color=composerName), show.legend = FALSE) +
  facet_wrap(~composerName)
```

Boulez, fit buono. Almeno tre stagioni.

```{r}
ccn2 %>%
  group_by(conductorName,composerName) %>%
  mutate(seasons = n_distinct(seasonYear)) %>%
  filter(seasons > 2) %>%
  filter(conductorName == "Boulez, Pierre") %>%
  inner_join(good) %>%
  ggplot() +
  geom_line(aes(seasonYear,perc,color=composerName), show.legend = FALSE) +
  geom_point(aes(seasonYear,perc,color=composerName), show.legend = FALSE) +
  facet_wrap(~composerName)
```

Boulez, non nel fit buono. Almeno tre stagioni.

```{r}
ccn2 %>%
  group_by(conductorName,composerName) %>%
  mutate(seasons = n_distinct(seasonYear)) %>%
  filter(seasons > 2) %>%
  filter(conductorName == "Boulez, Pierre") %>%
  anti_join(good) %>%
  ggplot() +
  geom_line(aes(seasonYear,perc,color=composerName), show.legend = FALSE) +
  geom_point(aes(seasonYear,perc,color=composerName), show.legend = FALSE) +
  facet_wrap(~composerName)
```


```{r}
stranskyHeadNeg <- regs %>%
  unnest(tidied) %>%
  select(conductorName,composerName,term,estimate) %>%
  pivot_wider(names_from = term,values_from = estimate) %>%
  select(conductorName,composerName,seasonYear,seasonYear_2) %>%
  filter(!is.na(seasonYear) & !is.na(seasonYear_2)) %>%
  filter(conductorName == "Stransky, Josef") %>%
  arrange(seasonYear_2) %>%
  head(10)

stranskyHeadPos <- regs %>%
  unnest(tidied) %>%
  select(conductorName,composerName,term,estimate) %>%
  pivot_wider(names_from = term,values_from = estimate) %>%
  select(conductorName,composerName,seasonYear,seasonYear_2) %>%
  filter(!is.na(seasonYear) & !is.na(seasonYear_2)) %>%
  filter(conductorName == "Stransky, Josef") %>%
  arrange(-seasonYear_2) %>%
  head(10)
```

Stransky componente quadratica positiva.

```{r}
ccn2 %>%
  inner_join(stranskyHeadPos, by = c("conductorName","composerName")) %>%
  ggplot() +
  geom_line(aes(seasonYear.x,perc,color=composerName), show.legend = FALSE) +
  geom_point(aes(seasonYear.x,perc,color=composerName), show.legend = FALSE) +
  facet_wrap(~composerName)
```

Stransky, componente quadratica negativa.

```{r}
ccn2 %>%
  inner_join(stranskyHeadNeg, by = c("conductorName","composerName")) %>%
  ggplot() +
  geom_line(aes(seasonYear.x,perc,color=composerName), show.legend = FALSE) +
  geom_point(aes(seasonYear.x,perc,color=composerName), show.legend = FALSE) +
  facet_wrap(~composerName)
```

Anthem, cresce nel 1958 per i molti tour all'estero.

```{r}
performances %>%
  filter(composerName == "Anthem,") %>%
  ggplot() +
  geom_point(aes(Date,workTitle,color=eventType), show.legend = FALSE)
```

Anthem, cresce dal 1957 per i molti tour all'estero e nel 1918 per i tour nazionali.

```{r}
performances %>%
  filter(composerName == "Anthem,") %>%
  filter(eventType == "Tour") %>%
  ggplot() +
  geom_histogram(aes(seasonYear), binwidth = 1) +
  geom_vline(aes(xintercept = 1957, color = "red"), show.legend = FALSE) +
  geom_vline(aes(xintercept = 1918, color = "red"), show.legend = FALSE)
```
Wagner.

```{r}
performances %>%
  filter(composerName == "Wagner, Richard") %>%
  group_by(seasonYear,conductorName) %>%
  count() %>%
  group_by(seasonYear) %>%
  mutate(
    totalSeason = sum(n),
    perc = n / totalSeason
    ) %>%
  ungroup() %>%
  ggplot(aes(seasonYear,perc,conductorName)) +
  geom_area()

ggplot(data, aes(x=time, y=value, fill=group)) + 
    geom_area()


performances %>%
  group_by(seasonYear) %>%
  mutate(totalSeason = n()) %>%
  ungroup() %>%
  filter(composerName == "Wagner, Richard") %>%
  ggplot() +
  geom_area(aes(seasonYear,fill=conductorName), stat = "bin", binwidth = 5, show.legend = FALSE)

```

Wagner fra 1905 e 1950.

```{r}
performances %>%
  filter(composerName == "Wagner, Richard") %>%
  filter(seasonYear >= 1905 & seasonYear <= 1950) %>%
  ggplot() +
  geom_jitter(aes(x = seasonYear, y = conductorName),alpha = 1/4)
```

Aaron Copland.

```{r}
performances %>%
  group_by(seasonYear) %>%
  mutate(totalSeason = n()) %>%
  ungroup() %>%
  filter(composerName == "Copland, Aaron") %>%
  ggplot() +
  geom_area(aes(seasonYear,fill=conductorName), stat = "bin", binwidth = 5, show.legend = FALSE)
```

Aaron Copland.

```{r}
performances %>%
  filter(composerName == "Copland, Aaron") %>%
  filter(seasonYear >= 1950 & seasonYear <= 1975) %>%
  ggplot() +
  geom_jitter(aes(x = seasonYear, y = conductorName),alpha = 1/4)
```