---
title: "Presentazione"
author: "Marco Villotta"
date: "2023-06-23"
output:
  ioslides_presentation:
    widescreen: true
    smaller: true
---

```{r setup, include=FALSE}
knitr::opts_chunk$set(echo = FALSE)
```

## R Markdown

This is an R Markdown presentation. Markdown is a simple formatting syntax for authoring HTML, PDF, and MS Word documents. For more details on using R Markdown see <http://rmarkdown.rstudio.com>.

When you click the **Knit** button a document will be generated that includes both content as well as the output of any embedded R code chunks within the document.

Ciao sono Marco.

Ciao

## Slide with Bullets

- Bullet 1
- Bullet 2
- Bullet 3
ciao sono marco
ciao ciao

## Dataset usato

New York Philharmonic, pubblicato su https://github.com/nyphilarchive/PerformanceHistory e disponibile in XML o JSON (che ho usato).

Orchestra americana, ancora attiva, fondata nel 1842.

Il dataset contiene sostanzialmente il programma dell'attività dell'orchestra, organizzato in questo modo:

```{js echo = TRUE}
  "programs": [
    {
      "id": "38e072a7-8fc9-4f9a-8eac-3957905c0002", // GUID
      "programID": "3853", // NYP Local ID
      "orchestra": "New York Philharmonic",
      "season": "1842-43",
          "concerts": [ { ... }, /* A program can have multiple concerts */ ],
      "works": [ {
          "composerName": "Weber,  Carl  Maria Von",
          "workTitle": "OBERON",
          "conductorName": "Timm, Henry C.",
        "soloists": [ ... ] }, /* a program will usually have multiple works */ { ... }, ] },
    /* more programs */
  ]
```

## Compositori nel tempo

Come evolve negli anni il repertorio dell'orchestra? Ci sono compositori per cui cresce o diminuisce il numero di rappresentazioni?

Per farlo ho calcolato per ogni stagione la percentuale di performance di ogni compositore rappresentato sul totale di performance della stagione. Sono partito da questo plot:

PLOT

## Compositori nel tempo - 

## Distribuzione 


## Repertori dei conduttori

Come evolve negli anni il repertorio dei compositori? Ci sono compositori per cui cresce o diminuisce il numero di rappresentazioni?



## Slide with R Output

```{r cars, echo = TRUE}
summary(cars)
```

## Slide with Plot

```{r pressure}
plot(pressure)
```

